【裁判字號】    92,交抗,562
【裁判日期】    920716
【裁判案由】    聲明異議
【裁判全文】
臺灣高等法院臺中分院刑事裁定                  九十二年度交抗字第五六二號
    抗  告  人  甲○○
    代  理  人  葉泰原
右列抗告人因違反道路交通管理處罰條例案件聲明異議，不服臺灣彰化地方法院中華
民國九十二年五月三十日裁定（九十二年度交聲更字第一號）提起抗告，本院裁定如
左：
    主      文
抗告駁回。
    理      由
一、按汽車駕駛人，駕駛汽車有違反本條例之行為，經交通勤務警察或依法令執行交
    通稽查任務人員制止時，不聽制止或拒絕停車接受稽查而逃逸者，除按各該條規
    定處罰外，處新臺幣三千元以上六千元以下罰鍰，道路交通管理處罰條例第六十
    條第一項定有明文。復按逕行舉發違反道路交通管理事件（以科學儀器取得違規
    證據資料，足資認定其違規事實者，得逕行舉發之），經汽車所有人依通知單之
    應到案日期前到案，並告知違規駕駛人姓名、身分證統一編號及住址者，處罰機
    關應即另行通知違規駕駛人到案依法處理，逾應到案日期，處罰機關應依道路交
    通管理處罰條例第八十五條第三項規定處罰該汽車所有人，異議人遭舉發時、生
    效施行之修正前違反道路交通管理事件統一裁罰標準及處理細則第二十四條亦定
    有明文（抗告人為警舉發後，上開細則於民國（下同）九十一年八月三十日經交
    通部交路發字第０九一Ｂ００００九一號令、內政部臺內警字第０九一００七六
    二九七號令會銜修正發布名稱為「違反道路交通管理事件統一裁罰基準及處理細
    則」，並修正部分條文，惟該細則第二十四條之規定內容並未修正，並自九十一
    年九月一日起施行）。
二、抗告意旨略以：抗告人所有車牌號碼ＰＦ─四四四０號自小客車，為警舉發當時
    ，係由其夫葉泰原駕駛，葉泰原駕車沿中山路行經大同路口時，係依燈號及交通
    指揮人員指示其左轉進入大同路，並無任何違規行為，亦無不服稽查取締之違規
    行為，原裁定僅以舉發員警片面之詞即認定抗告人違規，不服稽查取締、逃逸，
    顯為不當，爰請求撤銷原裁定云云。
三、本院查：（一）上開抗告人所有車牌號碼ＰＦ─四四四０號自小客車，於九十年
    八月六日下午五時五分許，沿彰化縣員林鎮○○路駛至大同路口前（上開中山路
    之抗告人所有車輛行進方向共有二線車道，外側為直行車道，內側則為左轉車道
    ），於距離路口不到五公尺處，始由外側車道切入內側車道，因當時為下班時間
    ，上開抗告人所有轉彎車輛因而影響後方直行車輛之通行（抗告人上開違規行為
    ，經原處分機關另案裁決後，因抗告人聲明異議，由原審以九十年度交聲字第二
    ０四號案件裁定異議駁回，經抗告人提起抗告後，復經本院於九十一年六月二十
    七日以九十一年度交抗字第四四五號案件裁定抗告駁回），於抗告人所有前開車
    輛在路口處欲左轉至大同路時，經站立在路口（即抗告人所有車輛將行轉入之大
    同路行向車道右側路口處）之員警顏宗前鳴笛，並以手勢指揮異議人前開車輛停
    車，惟前揭車輛竟未停車即行駛離，員警顏宗前乃依法逕行舉發等情，業據證人
    即顏宗前於原審訊問時到庭證述屬實，並有舉發違反道交通管理事件通知單、本
    院九十一年度交抗字第四四五號刑事裁定書各一份在卷可稽。是抗告人所有上開
    車輛確有於上開時、地，不服稽查取締，經警鳴笛欄停未停之違規情事，堪以認
    定。（二）雖抗告人所有上開車輛，於上開遭舉發時、地，係由抗告人之夫葉泰
    原駕駛，並非抗告人，此已據抗告代理人葉泰原於原審訊問時到庭陳述為真；然
    抗告人接獲本件舉發違反道交通管理事件通知單後，並未於應到案日期前到案，
    並告知駕駛人之姓名、身分證統一編號及住址一情，業據抗告代理人葉泰原於原
    審陳稱無訛，並有交通公路總局臺中區監理所彰化監理站九十二年四月十一日中
    監彰字第０九二００一０六三七號函文一件在卷可稽，是本件依法應處罰為汽車
    所有人之抗告人，並無違誤。（三）綜前所述，本件警員所舉發之事實應屬有據
    ，本件違規事實堪予認定。原裁定援引上開規定所為之處分，於法並無不合。抗
    告人所辯，應屬無據，本件抗告為無理由，應予駁回。
四、據上論斷，應依道路交通案件處理辦法第二十六條、刑事訴訟法第四百十二條裁
    定如主文。
中      華      民      國      九十二  年      七      月      十六    日
                                臺灣高等法院臺中分院刑事第六庭
                                      審判長法  官  李  文  雄
                                            法  官  陳  秀  
          法  官  陳  嘉  雄
右正本證明與原本無異。
不得再抗告。
                                            書記官  陳  信  和
中      華      民      國      九十二  年      七      月      十八    日
                                                                        Ａ


司法院資訊處製作；財團法人民間司法改革基金會備份。
